【裁判字號】    95,上訴,199
【裁判日期】    950901
【裁判案由】    毒品危害防制條例
【裁判全文】
臺灣高等法院刑事判決                 95年度上訴字第199號
上  訴  人
即  被  告  甲○○
選任辯護人  舒建中律師
上  訴  人
即  被  告  乙○○
                      樓
選任辯護人  劉大新律師
上  訴  人
即  被  告  丙○
選任辯護人  連兆宗律師
上列上訴人因違反毒品危害防制條例案件，不服臺灣板橋地方法
院93年度訴字第2385號，中華民國94年12月20日第一審判決（起
訴案號：臺灣板橋地方法院檢察署93年度偵字第18293號），提
起上訴，本院判決如下：
    主  文
原判決撤銷。
甲○○、乙○○共同販賣第三級毒品，各處有期徒刑柒年。扣案
之第三級毒品Ｋ他命拾玖包（驗餘淨重合計壹萬零貳拾貳點伍捌
公克）、黑色塑膠袋壹個、紙箱壹個、ＡＫＩＲＡ牌ＤＶＤ伍台
及包裝紙箱伍個，均沒收。
丙○共同運輸第三級毒品，丙○處有期徒刑伍年肆月。扣案第三
級毒品Ｋ他命拾玖包（驗餘淨重合計壹萬零貳拾貳點伍捌公克）
、黑色塑膠袋壹個、紙箱壹個、ＡＫＩＲＡ牌ＤＶＤ伍台及包裝
紙箱伍個，均沒收。
    事  實
甲○○（綽號輔仔）、乙○○（綽號土豆）及羅伯堅（綽號二寶
，又名寶哥，身分證字號Ｚ000000000，未據起訴），均明知Ｋ他
命係毒品危害防制條例公告列管之第三級毒品，並係經行政院依
懲治走私條例第2條第4項規定公告管制物品項目及其數額甲類第
4款之管制進出口物品，不得非法販賣及私運進口，竟基於意圖
營利而販入第三級毒品，及私運管制物品進口之犯意聯絡，由甲
○○出資新臺幣（下同）150萬元，並向姓名年籍不詳之金主募
得163萬6千元，及接洽下游買家，乙○○負責接洽貨源，羅伯堅
則負責安排進口事宜。迨民國93年10月24日，與馬來西亞某姓名
年籍不詳之毒販議定以313萬6千元購買第三級毒品Ｋ他命約1002
2公克後，即推由乙○○於同年月26日11時許，在臺北縣中和市
○○路華中橋附近，交付款項予馬來西亞賣方所指派之不詳人士
，而賣方則於93年11月9日，將Ｋ他命分裝成每包約重250公克、
500公克或1000公克不等之包裝共19袋，分別藏置於內部零件已
經挖空之5台ＡＫＩＲＡ牌ＤＶＤ內，再將該5台ＤＶＤ以包裝紙
箱裝好後，一起裝入1個紙箱內，利用國際快遞空運方式，從中
華航空公司馬來西亞檳城站之地勤代理公司開始托運（中華航空
貨運提貨單號碼：000－00000000號），目的地為同
公司馬尼拉站之地勤代理公司ＰＡＩＲＣＡＲＧＯ倉庫，其後即
遭羅伯堅委由不知情之潘世祿安排以不詳方法調換出關而私運進
入我國境內。又丙○與甲○○、乙○○基於共同運輸毒品之犯意
聯絡及行為分擔，於93年11月10日上午，丙○身著黑衣黑短褲，
駕駛其當日上午向詠祥租車行所承租，車號為６Ｇ－０５０１號
、紅色、豐田牌之自用小客車，依照甲○○、乙○○之指示，於
同日中午12時許，將車停放在桃園縣蘆竹鄉○○路某太監雞店門
口，再將鑰匙放在車上關上車門（未上鎖）後，即在附近某網啡
店上網玩樂。乙○○於嗣於同日晚上10時許，駕駛車號為７Ｎ－
１２３０號自小客車搭載甲○○，前往網咖店載丙○，一同前往
桃園縣蘆竹鄉○○路某處之王母娘娘小吃店吃羊肉爐，至翌（11
）日凌晨1時43分許，甲○○接獲潘世祿之通知，得悉裝有Ｋ他
命之紙箱已經裝入車號為６Ｇ－０５０１號、紅色、豐田牌之自
用小客車後行李箱，3人即返回丙○停車地點附近，再由丙○獨
自駕駛車號６Ｇ－０５０１號自小客車，乙○○則駕駛車號為７
Ｎ－１２３０號自小客車搭載甲○○，分別沿國道二號高速公路
北上，經行政院海岸巡防署海岸巡防總局北部地區巡防局基隆機
動查緝隊調查員（下簡稱海巡署調查員）及協助偵查之臺北市政
府警察局文山第二分局警員依據監聽內容沿路跟監，於同日凌晨
2時30分許，在國道二號高速公路北上41.7公里土城交流道附近
，攔停由丙○所駕駛之自小客車，並在該車後行李廂內查獲19包
Ｋ他命（驗餘淨重10022.58公克）及供包裝Ｋ他命以利運輸進口
之黑色塑膠袋、紙箱各1個、ＡＫＩＲＡ牌ＤＶＤ5台及包裝紙箱
5個。再於同日凌晨2時40分許，在中和交流道下之臺北縣中和市
○○路附近，攔得由乙○○所駕駛自小客車，查獲甲○○、乙○
○。
    理  由
一、訊據上訴人即被告甲○○、乙○○、丙○均否認有何販賣、
    運輸第三級毒品及私運管制物品第三級毒品Ｋ他命進口之犯
    行。被告甲○○辯稱：其係要要進口象牙，扣案之Ｋ他命並
    非其所有，與丙○亦無任何聯絡；被告乙○○辯稱：其開車
    載甲○○前往桃園與潘世祿見面，係為接洽走私來台之象牙
    一事，丙○車上所查獲之Ｋ他命與其無關；被告丙○辯稱：
    扣案紙箱係綽號「信哥」的人，請其到桃園南崁附近載回臺
    北，並非受甲○○或乙○○之委託，因「信哥」只告知去桃
    園載ＤＶＤ，其並不知所載送之ＤＶＤ內藏有Ｋ他命云云。
二、證據能力部分：
 (一).在被告丙○所駕駛６Ｇ－０５０１自小客車進行搜索，而扣
    得Ｋ他命部分，雖海巡署調查員未請得搜索票，而屬無票搜
    索，惟有關跟監、搜索之經過，證人陳英峰於原審證稱：「
    10號下午4點時，乙○○開車前往台北市○○街豪爵賓館載
    甲○○往南崁地區移動，且在南崁路上的全家便利商店，與
    潘世祿有碰面，隨即甲○○及乙○○停在南崁的街道上，來
    回遊走，開車閒逛，並曾在一家媽祖娘廟的羊肉爐店，與穿
    黑衣黑褲的男子在吃飯，這個黑衣男子就是後來被逮捕的丙
    ○，直到11日凌晨通訊監察譯文，顯示潘世祿與甲○○在通
    話中，表示甲○○已經拿到東西準備要回家，潘世祿要求甲
    ○○盡速停下來有事要商討，但是甲○○說要趕快回台北善
    後，隨即沿著機場聯絡道由西向東前進，我們監控人員監控
    ，發現甲○○後面有壹台紅色豐田轎車，因為當時機場聯絡
    道除了這2部車之後外，只有我們的車子，他們車速忽快忽
    慢，看起來像是要擺脫跟監車輛，過了樹林收費站以後，2
    部車曾經一起停在土城交流道旁，然後在一起離開，我們研
    判我們已被發現，隨即在北二高土城段41.7公里處，也就是
    過了土城交流道再往前一點點，攔檢丙○所駕駛之紅色豐田
    轎車，從車後行李箱發現一個外表貼有中華航空貨運提單的
    箱子，箱子提單記載起運地為馬來西亞吉隆坡，最後終點地
    為菲律賓馬尼拉，經拆封包裝後發現有5部ＤＶＤ，ＤＶＤ
    再拆開後，就發現裡面沒有零組件，只有白色的粉末」、「
    （6G-0501車號如何開始監控？）是從上了機場聯絡道後，
    我們發現他開在甲○○車子後面，從這時開始監控」、「（
    你們在監聽過程中有無提到丙○？）他們只有提到黑衣黑褲
    男子去取車」、「（剛才說的紅色豐田轎車是否就是丙○被
    查獲時所開的汽車？）是」、「（當時紅色豐田轎車是否有
    忽快忽慢情形？）是，當時豐田轎車緊跟在乙○○車子的後
    面約二個車身，而且前方沒有其他車輛」、「（這部豐田轎
    車是否曾經超越乙○○車子？）沒有」、「（他的忽快忽慢
    是自己忽快忽慢還是跟著前車？）是跟著前車的頻率」、「
    （依據何原因攔下丙○的車子？）第一個他緊隨著甲○○的
    車子，第二根據通訊監察譯文，以及我們行動跟監的結果，
    發現甲○○取到毒品時，這部車就跟在甲○○車後，且譯文
    中顯示取車的人是黑衣黑褲男子，當時紅色轎車窗戶打開，
    可以明顯看到車內的人穿著，就是黑衣的男子，所以我們依
    據上述的理由才攔下丙○的車子」、「（你們攔下丙○的車
    ，是因為他是現行犯，還是因為他跟你們查的毒品案有關係
    ？）我們認為他是現行犯」等語（見原審卷第140-1、142
    、143、147-149頁）。本案查緝之司法警察，既係自被告甲
    ○○、乙○○載丙○至王母娘娘羊肉爐吃宵夜時即注意到被
    告丙○，對其穿著與監聽譯文中甲○○所言相符（偵卷第
    383頁），亦應已有注意，嗣被告乙○○、甲○○駕車載被
    告丙○前往取6G-0501自小客車，乃至2車先後沿國道二號公
    路北上，均為警監控跟蹤之中，復由監聽譯文內容，可確認
    被告甲○○確實已經順利取貨，依常理判斷，該貨物確實有
    高度機率係藏於二車其中一台，嗣經警對被告丙○所駕駛
    6G-0501汽車實施搜索後，果亦扣得裝有Ｋ他命之紙箱，堪
    認被告丙○於遭查獲前，至少有持有或運輸第三級毒品之行
    為，且此行為仍繼續存在，核屬現行犯無訛。按檢察官、檢
    察事務官、司法警察官或司法警察逮捕被告、犯罪嫌疑人或
    執行拘提、羈押時，雖無搜索票，得逕行搜索其身體、隨身
    攜帶之物件、所使用之交通工具及其立即可觸及之處所，刑
    事訴訟法第130條定有明文，被告丙○既屬現行犯，則司法
    警察依據刑事訴訟法第88條第1項予以逮捕，即屬合法，其
    後再依同法第130條之規定實施附帶搜索，亦應為法律所准
    許，此項證物既係依合法程序所取得，當具證據能力。因此
    項搜索並非依同法第131條為之，自無同條第3項之向法院報
    告並取得准許之必要。
  (二).被告3人遭逮捕後即被帶回海巡署基隆機動查緝隊接受詢問
     ，除被告丙○並未委任律師陪同在場外，被告甲○○、乙
     ○○均委任律師在場，律師自海巡署詢問、檢察官初訊至
     於原審法院受理羈押之法官訊問時，均全程陪同在場，被
     告甲○○、舒建中2人並稱對檢察官聲請羈押之事實沒有意
     見。而被告丙○於警詢時否認犯行，嗣於檢察官初訊時坦
     承幫甲○○載運物品，於原審羈押訊問時又否認知悉所載
     何物。且於原審訊問時稱「警詢時沒有打我，也沒有威脅
     我，也沒有恐嚇我。」等語，足見被告3人於警詢及偵查中
     ，並無不法取供情事。嗣被告3人於起訴後原審訊問及審理
     時雖否認犯行，惟核被告3人於原審所言，與在警詢、檢察
     官初訊時所言，後者除無任何不法取供之客觀情形外，更
     具有記憶深刻、較少權衡利益得失之真實性，與原審羈押
     訊問所述大致相符，復因為無外力之因素介入，具有較可
     信之情況，且為證明本案犯罪事實存否所必要，依刑事訴
     訟法第159條之1第2項、第159條之2規定，應具證據能力。
三、經查：
 (一).被告甲○○、乙○○及綽號「寶哥」之人與證人潘世祿自93
    年9月20日起至11月11日止，以電話密切聯絡計畫從馬來西
    亞走私某代號為「妹妹」之物品進入我國，依其監聽內容可
    知：
  1.被告甲○○對其妻阿芬稱：「然後十個我們去漂，漂了之後
    利潤我們賺」（偵卷第158頁）、阿芬問：「你們這邊十個
    的利潤，就你跟土豆對分」，被告甲○○答：「還有二寶啊
    」，阿芬問：「喔，你們這邊十個就分成三份就對了」，被
    告甲○○答：「對，那個十個是完全金主個人賺得，我們這
    邊的十個利潤分三份啊」、「如果順利的話，一個人大概可
    以分到八十左右」（偵卷第163頁）；被告甲○○對乙○○
    稱：「我們不能做多的話，我們自己玩啊，至少我們現在手
    上等於說已經可以作7個了」（偵卷第154頁）；被告甲○○
    對寶哥稱：「寶哥，現在有一個好消息，他們那邊剛剛回消
    息說，那邊又有找到6妹，所以總共有10個妹妹，你要不要
    趕緊問一下，要不要尬」、「原本不是尬2塊3塊，這第一點
    ，第二點如果是10個的話，那運費是不是能便宜一點」（偵
    卷第318頁）；被告甲○○稱：「我們還是盡量跑10個麻，
    這樣10個妹妹我們才划的來啊」（偵卷第322頁）等語。可
    知被告甲○○、乙○○謀議自馬來西亞國私運代號為「妹妹
    」的物品進口之目的，並非單純之運輸、走私，而係販售圖
    利，並與綽號「寶哥」（或稱「二寶」）者平分利潤。
  2.被告乙○○對甲○○稱：「我已經給人家313.6了喔」（偵
    卷第311頁）等語，被告乙○○復於檢察官初訊時自承：「
    現金是由我依李某的指示，在93年10月間在中和市○○路華
    中橋附近交給馬來西亞的賣方，他是專程過來臺灣收款的」
    （偵卷第55頁），於原審及本院亦坦承付款之事（原審卷第
    16-17頁，本院審理筆錄第4頁），時間、地點前後所述均符
    合，堪認被告乙○○曾為走私「妹妹」之事而負責交款無訛
    。
  3.證人潘世祿對被告甲○○稱：「請你朋友不要去找阿吉（吉
    隆坡）去小檳（檳城）他那邊」（偵卷第348頁）；被告甲
    ○○對乙○○稱：「我跟你講，原則上現在確定是下禮拜二
    （即93年11月9日）啦」（偵卷第365頁），可知被告甲○○
    與潘世祿所聯繫之托運地點為檳城，時間為93年11月9日。
    核與本件扣案物品上提單之托運地「檳城」及托運時間「11
    月9日」相符，有原審勘驗照片及中華航空公司貨運處函在
    卷可稽（原審卷第77、94頁），因此被告甲○○、乙○○所
    欲走私代號為「妹妹」之物，應係在上述時間、地點托運。
  4.被告甲○○對乙○○稱：「你要個號碼給我」、「所謂號碼
    就是1變2，3變4，你懂我的意思嗎」、被告乙○○答：「我
    知道，加1麻」、被告甲○○問：「就10個對不對」，乙○
    ○答：「對阿」（偵卷第365頁）；被告乙○○對甲○○稱
    「7G1612數字有而已喔」、「紅的」、「TOYOTA」、被告甲
    ○○稱：「OK...這樣子可以了... 好」，又稱：「我跟你
    說，5點他要停在每次老地方喔」、「我說開車過去那個5點
    就要到那裡」（偵卷第376頁）、「所以你接我的時候要差
    不多4點過來接我」（偵卷第377頁）。依「7G1612」之數字
    部分，若均減1，則為「6G0501」，核與被告丙○所租汽車
    之車號6Ｇ－0501相符，所稱之顏色、廠牌亦完全一致。再
    對照被告乙○○稱：「明天烤肉去的車子，還是附鑰匙喔」
    （偵卷第316頁），可知被告甲○○、乙○○所談論之數字
    ，應係指汽車車號。再被告乙○○於93年11月10日10時46分
    ，告知被告甲○○前述「7G1612」車號之前，曾於同日9時
    14分打電話給被告丙○，有丙○所持用0000000000號之行動
    電話通聯紀錄附卷可查（偵卷第149頁），而被告丙○在原
    審訊問時自稱該車係在早上9、10點左右所租（原審卷第10
    頁），可知被告丙○在租得汽車後，即將車號告知乙○○，
    再由乙○○轉知甲○○，此等細節核與被告甲○○在海巡署
    調查員詢問及檢察官初訊時所言、被告乙○○及丙○於檢察
    官初訊時所供亦均吻合，足見被告3人確已謀定由被告丙○
    租車為某特定行為。
  5.寶哥對被告甲○○稱：「明天去烤肉」（偵字卷第375頁）
    、被告甲○○對其妻阿芬稱：「我明天要跟人家去烤肉」（
    偵卷第247頁）、被告乙○○稱：「明天烤肉去的車子，還
    是附鑰匙喔」（偵卷第316頁），可知被告等人與潘世祿所
    約定交付「妹妹」之時間，即為93年11月10日。再由潘世祿
    問被告甲○○：「老大，你們那個年輕人穿什麼衣服」、被
    告甲○○答：「黑色短袖短褲」、潘世祿稱：「他走到後面
    去他走錯了」、被告甲○○答：「什麼走到裡面去，他剛剛
    已經牽過一次，他知道車子在哪裡啊」（偵卷第382、383頁
    ），可知證人潘世祿於交貨時確在場，並看見被告丙○，而
    丙○當日確著黑短衣短褲，業據被告丙○供承在卷（偵卷第
    8頁反面）。可知被告丙○當日確係被李、舒安排為運毒之
    人。
 (二).被告乙○○在劉大新律師陪同下，於警詢供稱：「妹妹」是
    指93年11月11日2時30分查獲的K他命毒品等情（偵卷第17頁
    第6行）；而扣案藏於ＤＶＤ機身之物品送請內政部警政署
    刑事警察局隨機抽檢，確認含有第三級毒品Ｋ他命成分，純
    度約為87.2％，有該局鑑驗通知書附卷可參（原審卷第51頁
    ）。參以證人陳英峰於原審證稱：「他們都是使用暗語，且
    依據他們的職業，為何提到小姐或妹妹的時候，語氣都特別
    敏感」、「因為妹妹跟小姐都是代表母的，都是市面上毒販
    針對海洛因或Ｋ他命的俗稱，Ｋ他命也有代表褲子，衣服是
    指搖頭丸」（原審卷第143頁）等語，及被告甲○○、乙○
    ○於海巡署調查員詢問及檢察官初訊時、被告丙○於檢察官
    初訊時坦承連輸第三級毒品等語，堪認監聽內容中所指「妹
    妹」之物，即為Ｋ他命無訛。又扣案物既係在車號６Ｇ－０
    ５０１車內所扣得，而被告甲○○、乙○○早在93年11月10
    日上午10時許，即特別確認此一車號及其廠牌、顏色，另被
    告丙○之穿著亦與被告甲○○與潘世祿在電話中所言完全相
    符，足認被告甲○○、乙○○對該裝有Ｋ他命之紙箱會放入
    該車早有認識，所辯完全不知有該紙箱及所裝何物，均係事
    後卸責之詞，不足採信。
 (三).被告甲○○於海巡署調查員詢問、檢察官初訊及原審法院羈
    押訊問時均坦承犯行，僅於偵訊時爭執「我應該還不算販毒
    ，應該是持有，因為我們連東西都還沒有看到」（偵卷第10
    -12、55-56頁）；被告乙○○於海巡署調查員詢問時先否認
    犯行，略辯稱所謂妹妹是指甲○○想要作應召生意，要從馬
    來西亞進口小姐，清關費是指假結婚的費用，經調查員詢問
    走私女子為何要找報關的，則改稱：譯文中提到樣本切開是
    指走私象牙印章，最後才坦承所謂妹妹是指Ｋ他命，10個是
    指包裝組合（惟並未說明有關與何人接洽報關、出資情形、
    如何安排被告丙○租車、停車、取貨等細節），嗣於檢察官
    初訊及原審法院羈押訊問時亦坦承犯行。被告丙○於於檢察
    官初訊時坦承幫甲○○載運物品（偵卷第54頁）。參以如前
    所述，被告甲○○、乙○○於海巡署調查員詢問及檢察官訊
    問時，均有律師全程陪同在場，而被告丙○雖未委任律師陪
    同，但於接受訊問過程中仍不時有否認、反對之表示，並未
    遭受任何不正方法取供。而其等係在遭查獲後記憶、印象最
    為深刻，亦未無暇權衡所言之利益得失的情形下接受詢問，
    亦應能排除任何事後勾串、造證之情形，所言當具相當之可
    信性。嗣被告3人雖均否認犯行，然查被告甲○○、乙○○
    於海巡署調查員詢問及檢察官訊問時所供承之內容，核與通
    訊監察內容大致相符，自非憑空杜撰。又被告甲○○、乙○
    ○於原審及本院，雖一致改口配合證人潘世祿之證言供稱其
    等當時是要進口象牙印章，並非進口Ｋ他命，該批象牙係由
    被告甲○○先將貨自南非運至馬來西亞，再從馬來西亞路經
    香港進入我國境內，然由通訊監察譯文中，僅見被告甲○○
    與乙○○聯絡如何遣人前往馬來西亞南部鄉下取貨，未見有
    任何聯繫從南非先運至馬來西亞，經由潘世祿在馬來西亞之
    友人接貨後，再透過空運送往我國之內容，從未出現潘世祿
    所稱「米奇」「阿法」之人，證人潘世祿稱其係在倉庫交貨
    給30歲出頭、約165公分、留山羊鬍之男子，並未見過丙○
    ，但由譯文之對話，潘世祿確實看到丙○，還對甲○○稱丙
    ○走錯了，且被告甲○○既能從南非走私象牙至馬來西亞，
    為何不能直接走私到臺灣，而需採此二段式走私之方式，徒
    增走私時之風險？另由被告甲○○及乙○○於93年11月10日
    10時46分還特別確認6Ｇ－０５０１汽車之車號、廠牌及顏
    色，顯見其等當日對於該車應扮演何種角色已有充分之認識
    ，被告甲○○更曾以電話向潘世祿確認駕車者為穿著黑衣黑
    褲之人，則其透過潘世祿調包者，與6Ｇ－０５０１汽車上
    所查獲者，應屬同一物品。綜上所述，被告甲○○、乙○○
    及丙○於檢察官初訊時坦承共同運輸毒品所言，核與前述事
    證相符，應屬可採。
 (四).至扣案之毒品雖無提領紀錄，有中華航空公司貨運服務處函
    附於本院卷可稽，惟如前述，被告甲○○及綽號「寶哥」之
    人既係託證人潘世祿走私入境，證人潘世祿亦承認有安排扣
    案物品入境之事宜，扣案物自不可能可提領紀錄，是此部分
    並不足採為被告有利之證據。而證人潘世祿在國內雖有參與
    調包，惟尚無確切事證證明其知走私者為毒品，是尚不足認
    定其為本案之共犯，均附此敘明。
 (五).綜上事證臻明確，被告所辯均不足採，其犯行堪以認定。
四、按Ｋ他命為毒品危害防制條例第2條第2項第3款所列之第三
    級毒品，並係行政院依懲治走私條例第2條第4項法律授權公
    告之「管制物品項目及其數額」甲項第四款規定之管制進出
    口物品，不限其數額，均不得私運、進口及運輸。又販賣毒
    品罪，不以販入之後，復行賣出為必要，只須意圖營利而販
    入或賣出，有一於此，犯罪即應成立（最高法院92年度台上
    字第7046號判決參照）。被告甲○○、乙○○如前所述，有
    販售圖利之意，核其所為，均係犯毒品危害防制條例第4條
    第3項之運輸、販賣第三級毒品罪及懲治走私條例第2條第1
    項之私運管制物品第三級毒品進口罪。而被告丙○僅於本案
    毒品入境後為輸運之行為，且被告甲○○如前所述，亦未提
    及販入毒品之利潤要分與被告丙○，是被告丙○所為，僅成
    立毒品危害防制條例第4條第3項之運輸第三級毒品罪。被告
    持有第三級毒品之低度行為，為運輸、販賣之高度行為所吸
    收，不另論罪。被告甲○○、乙○○、綽號「寶哥」者就上
    開犯行間，有犯意聯絡及行為分擔，為共同正犯；被告丙○
    就臺灣地區運輸毒品之行為與被告甲○○、乙○○有犯意聯
    絡及行為分擔，為共同正犯。至被告丙○嗣後雖辯稱係受「
    信哥」之託載運本案之物，然被告丙○無法舉出「信哥」之
    姓名、地址以供查證，依上述證據已證明係受被告甲○○、
    乙○○之指示運輸，所辯不足採，是「信哥」之人不論予共
    犯。被告甲○○、乙○○私運管制進口之毒品進口，係一行
    為觸犯運輸毒品及私運管制物品進口二罪名，為想像競合犯
    ，從一重以運輸毒品罪處斷（最高法院73年度台覆字第17號
    判例參照）。又運輸毒品之目的在販賣，販賣之行為較諸單
    純運輸毒品之行為，與實害更為接近，依刑法第55條牽連犯
    之規定，從一重之販賣第三級毒品罪處斷（最高法院93年度
    台上字第4859號判決參照）。被告甲○○、乙○○行為後，
    刑法第55條牽連犯之規定，業於94年1月7日修正公布刪除，
    並於95年7月1日施行，被告李、舒之犯行，因行為後新法業
    已刪除牽連犯之規定，此刪除雖非犯罪構成要件之變更，但
    顯已影響行為人刑罰之法律效果，自屬法律有變更，依新法
    第2條第1項規定，比較新、舊法結果，舊法無不利於被告，
    應適用行為時法律即舊法論以牽連犯（最高法院95年第8次
    刑事庭會議決議參照）。被告3人之行為，不論依修正前之
    刑法第28條，或修正後之刑法第28條之規定，均構成共同正
    犯，依刑法第2條第1項前段規定，應依修正前之刑法第28條
    ，論以共同正犯。至被告丙○因僅知悉所載運者為毒品，不
    知其為走私進口之物，不能論以懲治走私條例第2條第1項之
    私運管制物品進口罪或第3條第1項之運送走私物品罪，檢察
    官認走私部分與運輸毒品部分有想像競合犯之裁判上一罪關
    係，不另為無罪之諭知。
五、原審據以論罪科刑固非無見，惟(1)被告丙○與被告甲○○、
    乙○○僅就運輸毒品有犯意聯絡及行為分擔，原審論以販賣
    毒品之共犯。(2)被告甲○○、乙○○與綽號「寶哥」（或稱
    「二寶」之人為共犯，原審漏未論及。(3)檢察官業於原審蒞
    庭時更正起訴法條，原審未察，仍依刑事訴訟法第300條變
    更起訴法條，均有未洽。被告上訴否認犯罪，雖無理由，然
    原判決既有可議之處，自應予撤銷改判。爰審酌被告不思以
    正途謀生，所私運、販賣、運輸者為重達10022.58公克之第
    三級毒品Ｋ他命，倘順利走私成功，將毒害無數國人，惡性
    非輕，及其個別參與犯罪之程度，毒品在流入市面前即時查
    獲，及犯後態度等一切情狀，仍各量處被告甲○○、乙○○
    有期徒刑7年，被告丙○處有期徒刑5年4月。扣案之第三級
    毒品Ｋ他命19包（驗餘淨重10022.58公克），因毒品危害防
    制條例第18條第1項僅規定查獲之第一、二級毒品沒收銷燬
    ，不得依該條項規定宣告沒收銷燬，惟與供包裝扣案Ｋ他命
    以利運輸進口後再行販賣之黑色塑膠袋、紙箱各1個、ＡＫ
    ＩＲＡ牌ＤＶＤ5台及包裝紙箱5個，均係供犯罪所用之物，
    屬被告甲○○、舒建中所有，應依毒品危害防制條例第19條
    第1項前段沒收之（參照司法院編印法官辦理刑事案件參考
    手冊（一）--毒品危害防制條例部分第116頁）。至鑑驗用
    罄之毒品，已因鑑驗而滅失，故不予宣告沒收銷燬。
據上論斷，應依刑事訴訟法第369條第1項前段、第364條、第299
條第1項前段、毒品危害防制條例第4條第3項、第19條第1項前段
、懲治走私條例第2條第1項、第11條、刑法第2條第1項、修正前
刑法第11條、第28條、第55條，判決如主文。
本案經檢察官方娜蓉到庭執行職務
中    華    民    國    95    年    9    月     1     日
                  刑事第十三庭  審判長法  官  曾德水
                                      法  官  杜惠錦
                                      法  官  廖紋妤
以上正本證明與原本無異。
如不服本判決，應於收受送達後十日內向本院提出上訴書狀，其
未敘述上訴之理由者並得於提起上訴後十日內向本院補提理由書
（均須按他造當事人之人數附繕本）。
                                      書記官  王增華
中    華    民    國    95    年    9     月    1     日
附錄：本案論罪科刑法條全文
毒品危害防制條例第4條第3項
製造、運輸、販賣第三級毒品者，處5年以上有期徒刑，得併科
新臺幣5百萬元以下罰金。
懲治走私條例第2條第1項
私運管制物品進口、出口逾公告數額者，處七年以下有期徒刑，
得併科新臺幣三百萬元以下罰金。


司法院資訊處製作；財團法人民間司法改革基金會備份。
